臺灣臺北地方法院刑事判決　　　　　　　　　　　　九十三年度訴字第一一六八號
　　公　訴　人　臺灣臺北地方法院檢察署檢察官
　　被　　　告　甲○○
右列被告因違反毒品危害防制條例案件，經檢察官提起公訴（九十三年度毒偵字第一
一九七號，含九十三年度核退字第三０九０號），暨移送併案審理（九十三年度毒偵
字第一六六二號），嗣被告於本院準備程序進行中先就被訴事實為有罪之陳述，經合
議庭裁定改行簡式審判程序，本院判決如左：
    主  文
甲○○連續施用第一級毒品，累犯，處有期徒刑捌月。扣案如附表一之物沒收銷燬之
。
    事  實
一、甲○○於民國八十五年間因違反肅清煙毒條例案件，經臺灣板橋地方法院以八十
    六年度訴字第九六七號判處有期徒刑三年四月，經臺灣高等法院於八十六年八月
    十四日以八十六年度上訴字第三二一二號駁回上訴確定，於八十八年八月十七日
    縮短刑期假釋出監，復因撤銷假釋於九十年七月二十六日入監執行殘刑，於九十
    一年十一月十日執行完畢。另甲○○於八十九年間因施用第一級毒品案件，經臺
    灣士林地方法院裁定送勒戒處所觀察勒戒及令入戒治處所施以強制戒治後，因強
    制戒治期間屆滿三月，無繼續強制戒治之必要，報請臺灣士林地方法院裁定停止
    戒治，所餘期間付保護管束。嗣保護管束期滿未經撤銷，臺灣士林地方法院檢察
    署檢察官乃於九十一年五月二十七日以九十一年度戒毒偵字第五二號為不起訴處
    分確定在案。詎甲○○仍未戒除毒癮，於前開不起訴處分確定後，另行基於施用
    第一級毒品海洛因之概括犯意，分別於九十三年五月十八日上午十一時（不含為
    警查獲後至採尿時之時間）前二十六小時內某時，及於九十三年八月十七日晚上
    十二時許，連續在臺北縣板橋市○○路○段一０三號三樓其住處內，施用第一級
    毒品海洛因，分別於九十三年五月十八日上午九時十分許在臺北市○○路三一九
    號前、九十三年八月十八日下午二時許在臺北市○○區○○路底華江橋機車引道
    口，為臺北市政府警察局萬華分局查獲，並分別於查獲時在甲○○身上扣得如附
    表一編號一、二所示之毒品。
二、案經臺北市政府警察局萬華分局報請臺灣臺北地方法院檢察署檢察官偵查起訴及
    移送併辦，經本院合議庭裁定以簡式審判程序審理。
    理  由
一、右揭犯罪事實，業據被告甲○○於本院行準備程序時坦承不諱，且被告為警查獲
    後所採集之尿液，經以氣相層析質譜儀法檢驗結果，均呈嗎啡及可待因陽性反應
    ，此有臺灣尖端先進生技醫藥股份有限公司九十三年五月二十八日及九十三年八
    月二十七日濫用藥物檢驗報告（九十三年度毒偵字第一一九七號卷第四頁、九十
    三年度毒偵字第一六六二號卷第三十五頁）各一紙在卷可稽；又被告為警查獲時
    所扣得如附表一編號一、二所示之毒品，分別經以氣相層析質儀分析法檢驗結果
    ，均呈含第一級毒品海洛因成分，有法務部調查局九十三年六月十六日調科壹字
    第○二○○○六四三七號及九十三年九月二十日調科壹字第○二○○○六六三四
    號鑑定通知書各一紙附卷可稽。以上均足為被告自白之佐證，而堪認被告自白與
    事實相符。另被告於八十九年間因施用第一級毒品案件，經經臺灣士林地方法院
    裁定送勒戒處所觀察勒戒及令入戒治處所施以強制戒治後，因強制戒治期間屆滿
    三月，無繼續強制戒治之必要，報請臺灣士林地方法院裁定停止戒治，所餘期間
    付保護管束，嗣保護管束期滿未經撤銷，臺灣士林地方法院檢察署檢察官乃於九
    十一年五月二十七日以九十一年度戒毒偵字第五二號為不起訴處分確定在案。此
    有臺灣士林地方法院檢察署檢察官九十一年度戒毒偵字第五二號不起訴處分書及
    臺灣高等法院被告全國前案紀錄表在卷可查。是以綜上所述，
    本件事證明確，被告犯行堪以認定，應予依法論科。
二、核被告所為，係犯毒品危害防制條例第十條第一項施用第一級毒品罪，其持有第
    一級之低度行為為施用毒品之高度行為吸收，不另論罪；被告多次施用第一級毒
    品之犯行，時間緊接、方法相近、觸犯構成犯罪要件相同之罪名，顯係基於概括
    犯意為之，應依刑法第五十六條之規定論以一罪，並加重其刑。又被告於八十五
    年間因違反肅清煙毒條例案件，經臺灣板橋地方法院以八十六年度訴字第九六七
    號判處有期徒刑三年四月，經臺灣高等法院於八十六年八月十四日以八十六年度
    上訴字第三二一二號駁回上訴確定，於八十八年八月十七日縮短刑期假釋出監，
    復因撤銷假釋於九十年七月二十六日入監執行殘刑，於九十一年十一月十日執行
    完畢，有臺灣高等法院被告全國前案紀錄表一紙在卷可稽，其受有期徒刑之執行
    完畢，五年內再犯本件有期徒刑以上之罪，為累犯，依法遞加重其刑。爰審酌被
    告因患有淋巴癌，此有國立臺灣大學醫學院附設醫院診斷證明書一紙附卷可稽，
    故疼痛難耐復染有毒癮，惟前已有施用毒品前科，應知其施用毒品戕害自身健康
    ，於九十二年五月遭警查獲後猶不知悛悔、復再度施用毒品又為查獲，及嗣後坦
    承犯行、犯後態度尚佳及其他一切情狀，量處如主文所示之刑。扣案如附表一所
    示之查獲毒品，依毒品危害防制條例第十八條第一項前段規定沒收並銷燬之。
三、檢察官移送併案部分（臺灣臺北地方法院檢察署九十三年度毒偵字第一六六二號
    ），與起訴部分之被告施用第一級毒品，有連續犯之裁判上一罪關係，為起訴效
    力所及，本院應併予審理，爰附此敘明。
據上論斷，應依刑事訴訟法第二百九十九條第一項前段，第二百七十三條之一第一項
，毒品危害防制條例第十條第一項、第十八條第一項前段，刑法第十一條前段、第五
十六條、第四十七條，判決如主文。
本案經檢察官陳玉萍到庭執行職務
中　　　華　　　民　　　國　　九十三　　年　　　十　　　月　　 十五 　　日
                                      臺灣臺北地方法院刑事第十六庭
                                          法  官 胡宗淦
右正本證明與原本無異。
如不服本判決，應於判決送達後十日內，向本院提出上訴狀。
                                          書記官 張耀鴻
中　　　華　　　民　　　國　　九十三　　年　　　十　　　月　　 十五 　　日
附錄法條：
毒品危害防制條例第十條
施用第一級毒品者，處六月以上五年以下有期徒刑。
施用第二級毒品者，處三年以下有期徒刑。
毒品危害防制條例第十八條
查獲之第一、二級毒品及專供製造或施用第一、二級毒品之器具，不問屬
於犯人與否，均沒收銷燬之；查獲之第三、四級毒品及製造或施用毒品之
器具，無正當理由而擅自持有者，均沒入銷燬之。但合於醫藥、研究或訓
練之用者，得不予銷燬。
前項合於醫藥、研究或訓練用毒品或器具之管理辦法，由法務部會同行政
院衛生署定之。
附表一：扣案物品
┌──┬──────────────────┬────────┬────┐
│編號│查扣物品                            │查獲時間        │查獲分局│
├──┼──────────────────┼────────┼────┤
│一  │白粉一包（淨重零點零六公克）        │九十三年五月十八│臺北市警│
│    │（海洛因）                          │日上午九時十分許│察局萬華│
│    │                                    │                │分局    │
├──┼──────────────────┼────────┼────┤
│二  │白粉一包（淨重零點一三公克）        │九十三年八月十八│同右    │
│    │（海洛因）                          │日下午二時許    │        │
└──┴──────────────────┴────────┴────┘
